<?xml version='1.0' encoding='utf-8'?>
<verb default="folúsghlan" disambig="">
  <verbalNoun default="folúsghlanadh" />
  <verbalAdjective default="folúsghlanta" />
  <tenseForm default="folúsghlan" tense="Past" dependency="Indep" person="Base" />
  <tenseForm default="folúsghlanamar" tense="Past" dependency="Indep" person="Pl1" />
  <tenseForm default="folúsghlanadar" tense="Past" dependency="Indep" person="Pl3" />
  <tenseForm default="folúsghlanadh" tense="Past" dependency="Indep" person="Auto" />
  <tenseForm default="folúsghlan" tense="Past" dependency="Dep" person="Base" />
  <tenseForm default="folúsghlanamar" tense="Past" dependency="Dep" person="Pl1" />
  <tenseForm default="folúsghlanadar" tense="Past" dependency="Dep" person="Pl3" />
  <tenseForm default="folúsghlanadh" tense="Past" dependency="Dep" person="Auto" />
  <tenseForm default="folúsghlanadh" tense="PastCont" dependency="Indep" person="Base" />
  <tenseForm default="folúsghlanainn" tense="PastCont" dependency="Indep" person="Sg1" />
  <tenseForm default="folúsghlantá" tense="PastCont" dependency="Indep" person="Sg2" />
  <tenseForm default="folúsghlanaimis" tense="PastCont" dependency="Indep" person="Pl1" />
  <tenseForm default="folúsghlanaidís" tense="PastCont" dependency="Indep" person="Pl3" />
  <tenseForm default="folúsghlantaí" tense="PastCont" dependency="Indep" person="Auto" />
  <tenseForm default="folúsghlanadh" tense="PastCont" dependency="Dep" person="Base" />
  <tenseForm default="folúsghlanainn" tense="PastCont" dependency="Dep" person="Sg1" />
  <tenseForm default="folúsghlantá" tense="PastCont" dependency="Dep" person="Sg2" />
  <tenseForm default="folúsghlanaimis" tense="PastCont" dependency="Dep" person="Pl1" />
  <tenseForm default="folúsghlanaidís" tense="PastCont" dependency="Dep" person="Pl3" />
  <tenseForm default="folúsghlantaí" tense="PastCont" dependency="Dep" person="Auto" />
  <tenseForm default="folúsghlanann" tense="PresCont" dependency="Indep" person="Base" />
  <tenseForm default="folúsghlanaim" tense="PresCont" dependency="Indep" person="Sg1" />
  <tenseForm default="folúsghlanaimid" tense="PresCont" dependency="Indep" person="Pl1" />
  <tenseForm default="folúsghlantar" tense="PresCont" dependency="Indep" person="Auto" />
  <tenseForm default="folúsghlanann" tense="PresCont" dependency="Dep" person="Base" />
  <tenseForm default="folúsghlanaim" tense="PresCont" dependency="Dep" person="Sg1" />
  <tenseForm default="folúsghlanaimid" tense="PresCont" dependency="Dep" person="Pl1" />
  <tenseForm default="folúsghlantar" tense="PresCont" dependency="Dep" person="Auto" />
  <tenseForm default="folúsghlanfaidh" tense="Fut" dependency="Indep" person="Base" />
  <tenseForm default="folúsghlanfaimid" tense="Fut" dependency="Indep" person="Pl1" />
  <tenseForm default="folúsghlanfar" tense="Fut" dependency="Indep" person="Auto" />
  <tenseForm default="folúsghlanfaidh" tense="Fut" dependency="Dep" person="Base" />
  <tenseForm default="folúsghlanfaimid" tense="Fut" dependency="Dep" person="Pl1" />
  <tenseForm default="folúsghlanfar" tense="Fut" dependency="Dep" person="Auto" />
  <tenseForm default="folúsghlanfadh" tense="Cond" dependency="Indep" person="Base" />
  <tenseForm default="folúsghlanfainn" tense="Cond" dependency="Indep" person="Sg1" />
  <tenseForm default="folúsghlanfá" tense="Cond" dependency="Indep" person="Sg2" />
  <tenseForm default="folúsghlanfaimis" tense="Cond" dependency="Indep" person="Pl1" />
  <tenseForm default="folúsghlanfaidís" tense="Cond" dependency="Indep" person="Pl3" />
  <tenseForm default="folúsghlanfaí" tense="Cond" dependency="Indep" person="Auto" />
  <tenseForm default="folúsghlanfadh" tense="Cond" dependency="Dep" person="Base" />
  <tenseForm default="folúsghlanfainn" tense="Cond" dependency="Dep" person="Sg1" />
  <tenseForm default="folúsghlanfá" tense="Cond" dependency="Dep" person="Sg2" />
  <tenseForm default="folúsghlanfaimis" tense="Cond" dependency="Dep" person="Pl1" />
  <tenseForm default="folúsghlanfaidís" tense="Cond" dependency="Dep" person="Pl3" />
  <tenseForm default="folúsghlanfaí" tense="Cond" dependency="Dep" person="Auto" />
  <moodForm default="folúsghlanadh" mood="Imper" person="Base" />
  <moodForm default="folúsghlanaim" mood="Imper" person="Sg1" />
  <moodForm default="folúsghlan" mood="Imper" person="Sg2" />
  <moodForm default="folúsghlanaimis" mood="Imper" person="Pl1" />
  <moodForm default="folúsghlanaigí" mood="Imper" person="Pl2" />
  <moodForm default="folúsghlanaidís" mood="Imper" person="Pl3" />
  <moodForm default="folúsghlantar" mood="Imper" person="Auto" />
  <moodForm default="folúsghlana" mood="Subj" person="Base" />
  <moodForm default="folúsghlanaimid" mood="Subj" person="Pl1" />
  <moodForm default="folúsghlantar" mood="Subj" person="Auto" />
</verb>
